【裁判字號】    95,訴緝,43
【裁判日期】    951117
【裁判案由】    違反毒品危害防制條例
【裁判全文】
臺灣新竹地方法院刑事判決            95年度訴緝字第43號
公  訴  人  臺灣新竹地方法院檢察署檢察官
被      告  甲○○
上列被告因違反毒品危害防制條例案件，經檢察官提起公訴（95
度毒偵字第425號）及移送併案審理（95年度毒偵字第564號、95
年度毒偵字第2597號），經本院合議庭裁定改行簡式審判程序，
判決如下：
    主  文
甲○○連續施用第一級毒品，累犯，處有期徒刑玖月，扣案之注
射針筒壹支及海洛因分裝管壹支均沒收。
    事  實
一甲○○前於民國89年間因偽造文書案件，經臺中地方法院於89
  年7月10日以89年度易字第1282號判處有期徒刑3月確定。復因
  贓物案件，經同法院以89年度易字第2492號判處有期徒刑4月
  ，經上訴臺灣高等法院臺中分院，由臺灣高等法院臺中分院以
  89年度上易字第2124號判決上訴駁回確定，上述2案件並經臺
  灣高等法院臺中分院以92年度聲字第327號裁定合併定應執行
  刑有期徒刑5月確定，甫於92年12月14日縮刑期滿執行完畢。
  又因施用毒品案件，經臺中地方法院以89年度毒聲字第1499號
  裁定送觀察、勒戒後，認有繼續施用毒品之傾向，經同法院以
  89年度毒聲字第1909號裁定令入戒治處所施以強制戒治，於89
  年8月4日再以89年度毒聲字第4698號裁定停止戒治，嗣再經同
  法院以89年度毒聲字第6966號撤銷上揭停止戒治，令入戒治處
  所施以強制戒治，於92年10月14日執行完畢。詎仍不知悔改，
  於上開強制戒治執行完畢釋放後5年內，基於施用第一級毒品
  海洛因之概括犯意，自93年12月間某日起至95年3月27日19時
  40分許採尿時往前回溯26小時之某時止，以將海洛因置入針筒
  摻水注射之方式，連續在新竹地區之加油站廁所內，施用第一
  級毒品海洛因多次。嗣經警先後於附表所示時、地查獲，並扣
  得注射針筒及海洛因分裝管各1支。
二案經新竹市警察局第二分局報請臺灣新竹地方法院檢察署檢察
  官偵查起訴及移送併案審理。
理  由
一本件被告甲○○所犯施用第一級毒品罪，均並非死刑、無期徒
  刑、最輕本刑為3年以上有期徒刑之罪，或高等法院管轄第一
  審之案件，被告於本院準備程序進行中，就被訴事實為有罪之
  陳述，經本院合議庭認合於刑事訴訟法第273條之1第1項之規
  定，裁定進行簡式審判程序，合先敘明。
二認定犯罪事實所憑之證據及認定之理由：
(一)被告對於上開事實坦承不諱。
(二)被告於三度為警查獲後所採取之尿液檢體，經分別送由臺灣檢
  驗科技股份有限公司及中山醫學大學附設醫院檢驗科藥物檢測
  中心檢驗，確均檢出有鴉片類陽性反應，有附表所示尿液檢驗
  報告各1份、新竹市警察局辦理煙毒、麻醉藥品案尿液送驗受
  檢人真實姓名代號對照表暨送驗登記簿2份、臺中縣警察局霧
  峰分局毒品尿液真實姓名1紙附卷可稽（見94年度交查字第314
  號偵查卷第2-4頁、95年度毒偵字第56 4號偵查卷第15-17頁、
  臺中縣警察局霧峰分局刑案偵查卷宗第11-12頁）。此外，並
  有注射針筒、海洛因分裝管各1支扣案扣案及新竹市警察局第
  二分局搜索扣押筆錄、扣押物品目錄表及扣押物品清單各1份
  、照片1張附卷可稽（見94年度毒偵字第2204號偵查卷第20-23
  、43、68頁）。
(三)被告有如事實欄所載之觀察勒戒、強制戒治完畢紀錄，有臺灣
  高等法院被告前案紀錄表1份在卷可考。從而，被告於強制戒
  治執行完畢釋放後5年內，再犯本件施用第一級毒品海洛因犯
  行，事證明確，應依法論科。
三論罪與科刑：
  按海洛因為毒品危害防制條例第2條第2項第1款規定之第一級
  毒品。核被告所為係犯毒品危害防制條例第10條第1項之施用
  第一級毒品罪（其施用前持有第一級毒品海洛因之低度行為，
  為施用之高度行為所吸收，不另論罪）。按修正後刑法第2條
  第1項規定：「行為後法律有變更者，適用行為時之法律。但
  行為後之法律有利於行為人者，適用最有利於行為人之法律」
  。被告行為後，刑法第56條連續犯之規定，業於94年1月7日修
  正公布刪除，並於95年7月1日施行，此刪除雖非犯罪構成要件
  之變更，但顯已影響行為人刑罰之法律效果，自屬法律有變更
  。本件被告先後多次施用第一級毒品海洛因，均時間相近，所
  犯罪名相同，是依刑法第2條第1項規定比較新、舊法結果，仍
  應適用較有利於被告之行為時法律即舊法，論以連續犯（最高
  法院95年第8次刑事庭會議決議參照），並加重其刑。公訴人
  雖僅就被告於93年12月間某日起至94年11月23日13時許往前回
  溯26小時內之某時，多次施用海洛因之犯行提起公訴，然檢察
  官就犯罪事實一部起訴，其效力及於全部，本件被告於事實欄
  所載二時點之間，連續施用第一級海洛因之犯行既經認定，未
  據起訴之部分因與前開公訴人起訴部分之犯罪事實，有連續犯
  之裁判上一罪關係，基於審判不可分之原則，此部分應為起訴
  效力所及，本院自應一併審究，併此敘明。又被告有如事實欄
  所述之前案刑事犯罪執行紀錄，有臺灣高等法院被告前案紀錄
  表1份附卷可稽，其於上開有期徒刑執行完畢後5年內，再故意
  犯本件有期徒刑以上之罪，不論依修正前之刑法第47條或修正
  後之刑法第47條第1項之規定，均構成累犯，對被告而言並無
  有利或不利之情形，不生新舊法比較之問題，應逕依修正前之
  刑法第47條規定，論以累犯，並遞予加重其刑。爰審酌被告前
  經觀察、勒戒、強制戒治後，仍犯本件施用第一級毒品罪，足
  見其缺乏拒用毒品之決心；又吸食海洛因危害施用者之神經中
  樞，使施用者產生幻聽及幻想之症狀，且對施用者之健康產生
  不良之影響，同時因幻聽及幻想結果亦可能使施用者對周遭之
  人施暴；此外，施用者為籌措龐大之購毒費用，常鋌而走險，
  已成為財產犯罪之根源，對公共秩序危害甚鉅，惟念施用毒品
  所生危害本以自戕健康為主，且被告業已坦然承認犯行等一切
  情狀，量處如主文所示之刑。扣案之注射針筒及海洛因分裝管
  各1支，為被告所有供施用第一級毒品所用之物，業經被告自
  承在卷，爰依修正前刑法第38條第1項第2款之規定，併予宣告
  沒收。
四適用之法律：
  據上論斷，應依刑事訴訟法第273條之1第1項、第299條第1項
  前段，毒品危害防制條例第10條第1項，刑法第2條第1項前段
  、第11條前段、修正前刑法第56條、第47條、第38條第1項第2
  款，判決如主文。
本案經檢察官張凱絜到庭執行職務。
中    華    民    國    95    年    11    月    17    日
              刑事第二庭  法  官   鄭子俊
以上正本證明與原本無異。
如不服本判決，應於判決送達後10日內向本院提出上訴狀 (應附
繕本)， 上訴於臺灣高等法院。
中    華    民    國    95    年    11    月    17    日
                          書記官   沈藝珠
附錄本案論罪科刑法條全文：
毒品危害防制條例第10條
施用第一級毒品者，處六月以上五年以下有期徒刑。
施用第二級毒品者，處三年以下有期徒刑。
附表
┌──┬────┬────┬────┬─────────┐
│編號│查獲時間│查獲地點│扣案物品│尿液檢驗報告      │
├──┼────┼────┼────┼─────────┤
│1   │94年11月│新竹市經│注射針筒│臺灣檢驗科技股份有│
│    │23日18時│國路與田│1支、海 │限公司94年12月12日│
│    │50分許  │美3街街 │洛因分裝│編號CH/2005/B0951 │
│    │        │口      │管1支   │(檢體編號：B-426) │
├──┼────┼────┼────┼─────────┤
│2   │94年12月│新竹市香│無      │臺灣檢驗科技股份有│
│    │3日16時5│山區牛埔│        │限公司95年2月12日 │
│    │5分許   │路432號 │        │編號CH/2006/11452 │
│    │        │        │        │(檢體編號：、C-225│
├──┼────┼────┼────┼─────────┤
│3   │95年3月2│臺中縣大│無      │中山醫學大學附設醫│
│    │7日18時1│里市頂厝│        │院檢驗科藥物檢測中│
│    │0分許   │路21巷土│        │心95年4月6日(檢體 │
│    │        │地公廟旁│        │編號：0000000)    │
└──┴────┴────┴────┴─────────┘


司法院資訊處製作；財團法人民間司法改革基金會備份。
